【裁判字號】    96,訴,4269
【裁判日期】    970331
【裁判案由】    毒品危害防制條例
【裁判全文】
臺灣高雄地方法院刑事判決              96年度訴字第4269號
公  訴  人  臺灣高雄地方法院檢察署檢察官
被      告  乙○○
上列被告因違反毒品危害防制條例案件，經檢察官提起公訴（96
年度毒偵字第8289號），本院合議庭裁定由受命法官獨任進行簡
式審判程序，判決如下：
    主  文
乙○○施用第一級毒品，累犯，處有期徒刑捌月。又施用第二級
毒品，累犯，處有期徒刑陸月，扣案甲基安非他命貳小包（合計
驗後淨重零點貳伍貳公克，含包裝袋）均沒收銷燬之。應執行有
期徒刑壹年，扣案甲基安非他命貳小包（合計驗後淨重零點貳伍
貳公克，含包裝袋）均沒收銷燬之。
    事  實
一、乙○○前因施用毒品案件，經本院裁定送觀察、勒戒，於民
    國92年9 月26日因無繼續施用傾向執行完畢釋放。又因施用
    毒品案件，經本院94年度易字第1540號判處有期徒刑4 月確
    定，甫於95年1 月16日易科罰金執行完畢。詎乙○○仍未戒
    絕毒癮，竟於受前開觀察、勒戒執行完畢5 年內，分別基於
    施用第一級毒品海洛因及第二級毒品甲基安非他命之犯意，
    於96年9 月9 日不詳時間，在高雄市前鎮區加油站某公共廁
    所內，以將海洛因摻入香菸內吸食之方式，施用第一級毒品
    海洛因1 次後，復在同一地點，以甲基安非他命置於玻璃球
    燒烤後吸食霧化氣體之方式，施用第二級毒品甲基安非他命
    1 次。嗣於96年9 月10日晚上11時許，在高雄市前鎮區鎮○
    ○街31號前，因形跡可疑為警當場查獲，並扣得乙○○所有
    第二級毒品甲基安非他命2 小包（含包裝袋，合計驗後淨重
    0.252 公克）。經警徵得乙○○同意採集尿液送驗，鑑驗結
    果呈安非他命陽性、甲基安非他命陽性及嗎啡陽性反應，因
    而查悉上情。
二、案經高雄市政府警察局移送臺灣高雄地方法院檢察署檢察官
    偵辦起訴。
    理  由
一、本件被告乙○○所犯為死刑、無期徒刑或最輕本刑為3 年以
    上有期徒刑以外之罪，其於準備程序中就被訴事實為有罪之
    陳述，經告知簡式審判程序之旨，並聽取公訴人及被告之意
    見後，依刑事訴訟法第273 條之1 第1 項規定，裁定由受命
    法官獨任進行簡式審判程序，合先敘明。
二、訊據被告乙○○對於上揭施用第一級、第二級毒品犯行於本
    院審理時供承不諱，且被告於96年9 月10日為警查獲後所採
    集之尿液，經送檢驗之結果，確呈安非他命陽性、甲基安非
    他命陽性及嗎啡陽性反應，此有高雄市立凱旋醫院96年9 月
    17日濫用藥物尿液檢驗報告及尿液採證代碼對照表各1 份附
    卷可稽；而扣案晶體2 小包，經送請高雄醫學大學附設中和
    紀念醫院檢驗結果，均呈甲基安非他命陽性反應，亦有高雄
    市立凱旋醫院96年11月20日檢驗報告（報告編號：0000-000
    、0000-000）各1 紙在卷足憑，是被告之自白核與事實相符
    ，應堪採信。本案事證明確，被告上開施用第一、二級毒品
    犯行，堪以認定。
三、按觀察、勒戒或強制戒治執行完畢釋放後，5 年內再犯毒品
    危害防制條例第10條施用毒品之罪者，應依法追訴，毒品危
    害防制條例第23條第2 項定有明文。本件被告前因施用毒品
    案件，經本院裁定送觀察、勒戒，甫於92年9 月26日因無繼
    續施用傾向執行完畢，有臺灣高等法院被告前案紀錄表1 份
    在卷可參，是被告於送觀察、勒戒執行完畢釋放後，5 年內
    再犯本件施用第一、二級毒品罪刑，依前開法條之規定，應
    依法追訴，本院就被告本件施用毒品犯行，自得依法論罪科
    刑。
四、論罪科刑：
    (一)按海洛因及甲基安非他命分別係屬毒品危害防制條例第2
    條第2 項第1 款、第2 款所稱之第一、二級毒品，依法不得
    施用。核被告乙○○所為，係犯毒品危害防制條例第10條第
    1 、2 項之施用第一、二級毒品罪。其持有海洛因、甲基安
    非他命後，進而施用，其持有之低度行為應被其施用之高度
    行為所吸收，不另論罪。被告所犯前開施用第一級毒品及第
    二級毒品罪，犯意各別、行為互殊，應予分論併罰。又被告
    前因施用毒品案件，經本院94年度易字第1540號判處有期徒
    刑4 月確定，甫於95年1 月16日易科罰金執行完畢，有臺灣
    高等法院被告前案紀錄表1 份在卷可稽，其於前開有期徒刑
    執行完畢後5 年內，故意再犯本件有期徒刑以上之罪，應依
    刑法第47條第1 項之規定論以累犯，並在其所犯施用第一級
    、第二級毒品罪刑項下均加重其刑。爰審酌被告前已因施用
    毒品案件經觀察、勒戒，猶未徹底戒除毒癮，足認其並無戒
    除毒害之決心，本不宜寬貸，惟念其犯後坦承犯行，且施用
    毒品乃自戕一己之身體健康，並具有病患性人格之特質，其
    行為本身對社會所造成之危害並非直接、鉅大等一切情狀，
    分別量處如主文所示之刑，並定應執行之刑，以資懲儆。
    (二)扣案第二級毒品甲基安非他命2小包（合計驗後淨重0.252
    公克），經送驗結果，認確均呈甲基安非他命陽性反應，業
    如上述，而包裝袋與其上殘留之毒品，衡情已難以分析剝離
    ，自應整體視為毒品，不問屬於犯人與否，均應依毒品危害
    防制條例第18條第1 項前段之規定，在被告施用第二級毒品
    罪刑項下宣告沒收銷燬之。至送鑑耗損之毒品既已滅失，自
    無庸再予宣告沒收銷燬之必要，併此敘明。
據上論斷，應依刑事訴訟法第273 條之1 第1 項、第284 條之1
、第299 條第1 項前段，毒品危害防制條例第10條第1 項、第2
項、第18條第1 項前段，刑法第11條、第47條第1 項、第51 條
第5 款，判決如主文。
本案經檢察官甲○○到庭執行職務
中    華    民    國    97    年     3     月    31    日
                  刑事第六庭  法  官    王  琁
上正本證明與原本無異
如不服本判決應於收受本判決後10日內向本院提出上訴書狀，並
應敘述具體理由，如未敘述上訴理由者，應於上訴期間屆滿後20
日內補提理由書狀於本院（均須按他造當事人之人數附繕本）「
切勿逕送上級法院」。
中    華    民    國    97    年    3     月    31    日
                              書記官    黃國忠
附錄本案論罪科刑法條全文：
毒品危害防制條例第10條
施用第一級毒品者，處 6 月以上 5 年以下有期徒刑。
施用第二級毒品者，處3 年以下有期徒刑。


司法院資訊處製作；財團法人民間司法改革基金會備份。
